臺灣高等法院高雄分院刑事判決　　　　100年度上訴字第446號
上　訴　人
即　被　告　張力夫
上列上訴人因毒品危害防制條例案件，不服臺灣高雄地方法院99
年度審訴字第4441號中華民國100年1月31日第一審判決（起訴案
號：臺灣高雄地方法院檢察署99年度毒偵字第6233號），提起上
訴，本院判決如下：
     主  文
上訴駁回。
     理  由
一、按「不服地方法院之第一審判決而上訴者，應向管轄第二審
    之高等法院為之。上訴書狀應敘述具體理由。上訴書狀未敘
    述上訴理由者，應於上訴期間屆滿後20日內補提理由書於原
    審法院。逾期未補提者，原審法院應定期間先命補正」、「
    第二審法院認為上訴書狀未敘述理由或上訴有第362 條前段
    之情形，應以判決駁回之。但其情形可以補正而未經原審法
    院命其補正者，審判長應定期間先命補正」，民國96年7 月
    4 日修正公布、同年月6 日施行之刑事訴訟法第361 條、第
    367 條分別定有明文。職是，不服地方法院之第一審判決而
    上訴者，其上訴書狀應敘述具體理由，至於上訴理由是否具
    體，係屬第二審法院審查範圍，則不在命補正之列，此參照
    上開條文之修正理由自明。
二、再所稱具體理由，係指須就不服之判決為具體之指摘而言，
    如僅泛稱原判決認事用法不當或採證違法、判決不公等，均
    非具體理由（法院辦理刑事訴訟案件應行注意事項第162 點
    參照）。復按「所謂具體理由，必係依據卷內既有訴訟資料
    或提出新事證，指摘或表明第一審判決有何採證、認事、用
    法或量刑等足以影響判決本旨之不當或違法，而構成應予撤
    銷之具體事由，始克當之（例如：依憑證據法則具體指出所
    採證據何以不具證據能力，或依憑卷證資料，明確指出所為
    證據證明力之判斷如何違背經驗、論理法則）；倘僅泛言原
    判決認定事實錯誤、違背法令、量刑失之過重或輕縱，而未
    依上揭意旨指出具體事由，或形式上雖已指出具體事由，然
    該事由縱使屬實，亦不足以認為原判決有何不當或違法者（
    例如：對不具有調查必要性之證據，法院未依聲請調查亦未
    說明理由，或援用證據不當，但除去該證據仍應為同一事實
    之認定），皆難謂係具體理由，俾與第二審上訴制度旨在請
    求第二審法院撤銷、變更第一審不當或違法之判決，以實現
    個案救濟之立法目的相契合，並節制濫行上訴」（最高法院
    97年度台上字第892 號判決意旨參照）。是如上訴理由書狀
    並未依據卷內訴訟資料，具體指摘原判決認事用法有何違法
    或不當之情形，即屬上訴未敘述具體理由。又上訴書狀未敘
    述具體理由者，其上訴即屬於刑事訴訟法第362 條前段所定
    「上訴不合法律上之程式」之情形，第二審法院自應依同法
    第367 條之規定，以判決駁回之。
三、本件上訴人即被告張力夫因違反毒品危害防制條例案件，經
    原審判決其施用第一級毒品，累犯，處有期徒刑8 月；又施
    用第二級毒品，累犯，處有期徒刑4 月，扣案如附表所示之
    第二級毒品甲基安非他命8 包，均沒收銷燬之；扣案之玻璃
    球壹個，沒收之。應執行有期徒刑10月，扣案如附表所示之
    第二級毒品甲基安非他命捌包，均沒收銷燬之，扣案之玻璃
    球壹個，沒收之。有判決書可按；被告不服，提起上訴，略
    以：被告因不夠堅強且意志力太弱，導致再度染上毒品，
    如今愈陷愈深，實想徹底將毒害戒除，但總是失敗，這一生
    中唯一苦煩的事就是要如何脫離毒害，如今非常祈盼能有人
    願意伸出援手幫幫被告戰勝這可惡又恐怖的毒害。被告於
    99年10月6 日為警查獲後移送偵辦，偵訊時檢察官曾告知說
    ，只要願意供出危害社會及他人的毒瘤販賣者，可依法給被
    告一個自新的機會，但至今並未再與該檢察官碰面及協商，
    被告非常願意供出危害社會及他人的社會毒瘤，別讓毒瘤再
    危害社會及他人身心健康。祈請能給被告一個機會，讓被告
    為社會及吸毒者做些有用的好事，彌補過去之一切罪惡，被
    告如供出可惡毒販後，請務必為被告保密身分，因怕毒販將
    來對被告報復，如蒙恩賜，深感法恩云云，有上訴狀在卷可
    稽。。
四、按毒品危害防制條例第17條第1 項所謂「供出毒品來源，因
    而破獲其他正犯或共犯者，減輕或免除其刑」，係指具體提
    供毒品來源之資訊，使調查或偵查犯罪之公務員知悉而對之
    發動調查或偵查，並據以破獲者而言。查被告於警詢時，僅
    係供述：安非他命8 包是我99年10月5 日13時許，在大寮鄉
    ○○村○○路( 金格電子遊戲場) ，向一個叫巨人的男子，
    以新台幣5000元購買，我不知道巨人的年籍，我沒有他的電
    話號碼，我都是去那裡找他等語( 見偵卷第12頁) ，於偵查
    中亦僅供述：安非他命是我跟一個巨人的買的等語（見偵卷
    第71頁) ，並未具體供出毒品來源；嗣於原審審理時則供述
    ：我承認有檢察官所起訴的犯罪事實，扣案的甲基安非他命
    8 包、玻璃球1 支都是我的，其他的扣案物品不是我的，是
    黃進宏所有的，沒有證據要求調查等( 見原審卷第43、51頁
    ) ；遍查卷內證據資料，均未具體提供其毒品上游資訊，以
    利追查；再審酌其上訴意旨，亦僅泛言因意志力太弱，導致
    再度染上毒品，實想徹底將毒害戒除，非常願意供出危害社
    會及他人的社會毒瘤，如供出可惡毒販後，懇請務必為被告
    保密身分云云而已，對於具體之上游之正犯或共犯為何者，
    姓名、地址等，仍皆未具體敘明，以俾調查或偵查，是此與
    未敘具體理由無異，不符合上訴之法定要件。
五、綜上所述，本院審酌上情，認原審依被告之自白，並斟酌全
    辯論意旨及調查證據之結果，予以論罪科刑，於判決內已具
    體說明論科之理由，及其憑以認定之證據，客觀上並無何違
    法或不當之處，量刑尚屬妥適。被告上訴意旨所陳，經核並
    未依據卷內既有訴訟資料，具體指出或表明原判決有何採證
    、認事、用法等足以影響判決本旨之不當或違法之理由，應
    認未符合具體理由之要件，揆諸前揭說明，其上訴亦不合法
    律上之程式。
六、爰依刑事訴訟法第367 條前段、第372 條，不經言詞辯論，
    逕為判決如主文。
中    華    民    國   100    年    3     月    22    日
                 刑事第九庭     審判長法  官  莊秋桃
                                      法  官  范惠瑩
                                      法  官  田平安
以上正本與原本無異。
施用第一級毒品部分如不服本判決，應於判決送達後10日內向本
院提出上訴狀，其未敘述理由者，並應於提出上訴狀後10日內向
本院補提上訴理由狀（應附繕本）。
其餘部分不得上訴。
中    華    民    國   100    年    3     月    22    日
                                  書  記  官  馬蕙梅
附表：
┌──┬───────────┬──────────┬───────┐
│編號│物品名稱              │數量及重量          │    備  註    │
├──┼───────────┼──────────┼───────┤
│1   │第二級毒品甲基安非他命│1 包（含包裝袋，驗前│高雄醫學大學附│
│    │                      │淨重0.198 公克、驗後│設中和紀念醫院│
│    │                      │淨重0.193公克）     │100 年1 月4 日│
│    │                      │                    │檢驗報告（報告│
│    │                      │                    │編號：0000-000│
│    │                      │                    │）            │
├──┼───────────┼──────────┼───────┤
│2   │第二級毒品甲基安非他命│1 包（含包裝袋，驗前│高雄醫學大學附│
│    │                      │淨重0.749 公克、驗後│設中和紀念醫院│
│    │                      │淨重0.744 公克）    │100 年1 月4 日│
│    │                      │                    │檢驗報告（報告│
│    │                      │                    │編號：0000-000│
│    │                      │                    │）            │
├──┼───────────┼──────────┼───────┤
│3   │第二級毒品甲基安非他命│1 包（含包裝袋，驗前│高雄醫學大學附│
│    │                      │淨重0.76公克、驗後淨│設中和紀念醫院│
│    │                      │重0.755 公克）      │100 年1 月4 日│
│    │                      │                    │檢驗報告（報告│
│    │                      │                    │編號：0000-000│
│    │                      │                    │）            │
├──┼───────────┼──────────┼───────┤
│4   │第二級毒品甲基安非他命│1 包（含包裝袋，驗前│高雄醫學大學附│
│    │                      │淨重0.781 公克、驗後│設中和紀念醫院│
│    │                      │淨重0.776 公克）    │100 年1 月4 日│
│    │                      │                    │檢驗報告（報告│
│    │                      │                    │編號：0000-000│
│    │                      │                    │）            │
├──┼───────────┼──────────┼───────┤
│5   │第二級毒品甲基安非他命│1 包（含包裝袋，驗前│高雄醫學大學附│
│    │                      │淨重0.759 公克、驗後│設中和紀念醫院│
│    │                      │淨重0.754 公克）    │100 年1 月4 日│
│    │                      │                    │檢驗報告（報告│
│    │                      │                    │編號：0000-000│
│    │                      │                    │）            │
├──┼───────────┼──────────┼───────┤
│6   │第二級毒品甲基安非他命│1 包（含包裝袋，驗前│高雄醫學大學附│
│    │                      │淨重0.757 公克、驗後│設中和紀念醫院│
│    │                      │淨重0.752 公克）    │100 年1 月4 日│
│    │                      │                    │檢驗報告（報告│
│    │                      │                    │編號：0000-000│
│    │                      │                    │）            │
├──┼───────────┼──────────┼───────┤
│7   │第二級毒品甲基安非他命│1 包（含包裝袋，驗前│高雄醫學大學附│
│    │                      │淨重0.772 公克、驗後│設中和紀念醫院│
│    │                      │淨重0.767 公克）    │100 年1 月4 日│
│    │                      │                    │檢驗報告（報告│
│    │                      │                    │編號：0000-000│
│    │                      │                    │）            │
├──┼───────────┼──────────┼───────┤
│8   │第二級毒品甲基安非他命│1 包（含包裝袋，驗前│高雄醫學大學附│
│    │                      │淨重0.779 公克、驗後│設中和紀念醫院│
│    │                      │淨重0.774 公克）    │100 年1 月4 日│
│    │                      │                    │檢驗報告（報告│
│    │                      │                    │編號：0000-000│
│    │                      │                    │）            │
└──┴───────────┴──────────┴───────┘